臺灣屏東地方法院刑事判決　　　　　　　 94年度訴字第201號
公　訴　人　臺灣屏東地方法院檢察署檢察官
被　　　告　甲○○
上列被告因違反毒品危害防制條例案件，經檢察官提起公訴（94
年度毒偵字第201 號、九十四年度毒偵字第244 號），本院裁定
改依簡式審判程序進行，並判決如下：
    主  文
甲○○連續施用第一級毒品，累犯，處有期徒刑壹年，扣案之海
洛因貳包（淨重零點貳陸公克，空包裝重零點肆肆公克）沒收銷
燬；又連續施用第二級毒品，累犯，處有期徒刑陸月，扣案之甲
基安非他命簡易施用工具（由塑膠瓶、玻璃球各壹只，吸管貳根
組成）壹組及玻璃球壹只，均沒收銷燬。應執行有期徒刑壹年肆
月，扣案之海洛因貳包（淨重零點貳陸公克，空包裝重零點肆肆
公克）、甲基安非他命簡易施用工具（由塑膠瓶、玻璃球各壹只
，吸管貳根組成）壹組及玻璃球壹只，均沒收銷燬。
    事  實
一、甲○○於民國89年間因違反毒品危害防制例及竊盜案件，經
    本院以89年度易字第1348號、89年度易字第1249號分別判決
    處有期徒刑7 月，並以90年度聲字第917 號裁定應執行刑為
    有期徒刑1 年確定，經入監執行後，於91年8 月7 日因縮短
    刑期而執行完畢。又曾於89年間因施用毒品案件，經本院以
    89年度毒聲字第494 號裁定施以觀察、勒戒後，認無繼續施
    用毒品傾向，由臺灣屏東地方法院檢察署檢察官以89年度毒
    偵字第726 號為不起訴處分。同年又因施用毒品，經本院以
    89年毒聲字第1934號裁定施以觀察、勒戒，因認為有繼續施
    用毒品傾向，再由本院以89年度毒聲字第2187號裁定施以強
    制戒治，嗣經本院裁定停止強制戒治（90年度毒聲字第1220
    號）後，於90年9 月22日執行強制戒治完畢，續執行前揭刑
    期。然甲○○竟猶不思戒除惡習，於上開強制戒治執行完畢
    後5 年內，復分別基於施用第一級毒品海洛因與第二級毒品
    甲基安非他命之概括犯意，自93年12月25日起至94年1 月26
    日凌晨1 時許止，在其屏東縣潮州鎮○○里○○街2 之8 號
    4 樓原租屋處，以每日施用1 次之頻率，將海洛因滲入香菸
    之中點燃後吸取其煙霧之方式，連續施用第一級毒品海洛因
    ；並自94年1 月24日至同年月26日止，以每日1 次之頻率，
    將甲基安非他命置入簡易施用工具內燒烤產生煙霧之方式，
    在前開處所連續施用第二級毒品甲基安非他命。嗣於：
  (一)94年1 月14日8 時40分許，警方因線報得知甲○○施用毒品
    之事實，遂持本院核發之搜索票至其屏東縣潮州鎮○○里○
    ○街2 之8 號4 樓租屋處搜索，甲○○即主動向執行搜索之
    警員自白其施用海洛因犯罪情事，並提出第一級毒品海洛因
    2 包（淨重0.26公克，空包裝重0.44公克）以供查扣。
  (二)94年1 月26日8 時45分許，警方又接獲線報得知甲○○施用
    毒品，經持搜索票再至其前開租屋處執行搜索，甲○○遂主
    動向執行搜索之警員自白其施用海洛因與甲基安非他命之犯
    罪情事，並提出甲基安非他命簡易施用工具（由塑膠瓶、玻
    璃球各1 只，吸管2 根組成）1 組及玻璃球1 只以供查扣。
二、案經屏東縣警察局潮州分局報請臺灣屏東地方法院檢察署檢
    察官偵查起訴。
    理  由
一、上述事實，已據被告甲○○坦白承認，又其於94年1 月14日
    為警查獲後於警察局所採集之尿液經送檢驗結果，確呈嗎啡
    （海洛因之水解反應）陽性反應，而其於94年1 月26日為警
    查獲後於警察局所採集之尿液經送檢驗結果，確呈嗎啡及甲
    基安非他命陽性反應，有屏東縣衛生局93年2 月1 日之屏縣
    衛檢六字第940031號煙毒及麻醉藥品類委託檢驗結果通知書
    、臺灣檢驗科技股份有限公司94年2 月18日編號KＺ00000000
    000 號濫用藥物尿液檢驗報告各1 紙在卷可憑，此為鑑定機
    關本於專業知識及以精密儀器測試後所得之結論，自可憑信
    。而扣案之白色粉末2 包（淨重0.26公克，空包裝重0.44公
    克）經法務部調查局鑑定結果，均含有第一級毒品海洛因成
    分，有該局94年3 月10日調科壹字第240003528 號鑑定通知
    書1 紙可按，而扣案之簡易施用工具（由塑膠瓶、玻璃球各
    1 只，吸管2 根組成）1 組及玻璃球1 只經檢驗後，均有甲
    基安非他命陽性反應，顯然沾附有甲基安非他命痕漬之事實
    ，亦有高雄醫學大學附設中和紀念醫院檢驗報告2 紙在卷可
    考，被告自白施用海洛因及甲基安非他命，應與事實相符，
    而堪採信。又被告曾於89年間因施用毒品案件，經本院以89
    年度毒聲字第494 號裁定施以觀察、勒戒後，認無繼續施用
    毒品傾向，由臺灣屏東地方法院檢察署檢察官以89年度毒偵
    字第726 號為不起訴處分。同年又因施用毒品，經本院以89
    年毒聲字第1934號裁定施以觀察、勒戒，因認為有繼續施用
    毒品傾向，再由本院以89年度毒聲字第2187號裁定施以強制
    戒治，嗣經本院裁定停止強制戒治（90年度毒聲字第1220號
    ）後，於90年9 月22日執行強制戒治完畢等情，有臺灣高等
    法院被告全國前案紀錄表、臺灣屏東地方法院檢察署刑案資
    料查註紀錄表各1 份附卷足憑，故本案事證明確，被告施用
    海洛因及甲基安非他命之犯行，均堪以認定。
二、核被告施用海洛因之行為，係犯毒品危害防制條例第10條第
    1 項施用第一級毒品罪；其施用甲基安非他命之行為，則係
    犯同條例第10條第2 項施用第二級毒品罪。而其於施用海洛
    因與甲基安非他命前或後之持有海洛因與甲基安非他命犯行
    ，各為其施用之高度行為所吸收，均不另論罪。被告除於94
    年1 月24日及同年月25日某時分別施用甲基安非他命外，又
    於前開犯罪事實欄所載時、地施用甲基安非他命之事實，雖
    未據公訴人起訴，然本院認此部分與本案已起訴部分有連續
    犯之裁判上一罪關係，亦為起訴之效力所及，本院應併予審
    理。被告多次施用海洛因及甲基安非他命之行為，時間緊接
    ，手法相同，所犯均係犯罪構成要件相同之罪名，顯係基於
    概括犯意而反覆為之，應依連續犯規定，各論以1 罪，並分
    別加重其刑。查被告前於89年間因違反毒品危害防制例及竊
    盜案件，經本院以89年度易字第1348號、89年度易字第1249
    號分別判決處有期徒刑7 月，並以90年度聲字第917 號裁定
    應執行刑為有期徒刑1 年確定，經入監執行後，於91年8 月
    7 日因縮短刑期而執行完畢，有臺灣屏東地方法院檢察署刑
    案資料查註紀錄表及臺灣高等法院被告全國前案記錄表在卷
    可稽，其於5 年以內再犯本件有期徒刑之上述2 罪，均為累
    犯，應加重其刑，其有2 種刑之加重事由，均應遞加重之。
    而被告所犯之上述2 罪，犯意各別，行為互異，應分別論罪
    ，合併處罰。爰審酌被告曾因施用毒品經送勒戒處所施以觀
    察、勒戒及強制戒治後，仍未能戒斷其施用毒品之惡習，足
    見其陷溺已深，惟因施用毒品均僅係戕害其自己身心並無加
    害他人，犯罪後坦承犯行、態度尚稱良好等一切情狀，分別
    量處如主文所示之刑，並定其應執行刑。
三、扣案之海洛因2 包（淨重0.26公克，空包裝重0.44公克）為
    第一級毒品，應依毒品危害防制條例第18條第1 項前段之規
    定，沒收銷燬之；至沾附甲基安非他命成分之甲基安非他命
    簡易施用工具（由塑膠瓶、玻璃球各1 只，吸管2 根組成）
    1 組及玻璃球1 只，因難與所附著之毒品成分析離，亦均應
    依同條項之規定沒收銷燬之，併予敘明。
據上論斷，應依刑事訴訟法第273條之1第1項、第299條第1項前
段，毒品危害防制條例第10條第1項、第2項、第18條第1項前段
，刑法第11條、第47條、第56條、第51條第5款，判決如主文。
本案經檢察官鄭伊鈞到庭執行職務。
中　　華　　民　　國　　94　　年　　4 　　月　　29　　日
                  刑事第五庭    法  官  林柏泓
以上正本證明與原本無異。
如不服本判決應於收受本判決送達後十日內向本院提出上訴書狀，
其未敘述上訴理由者，並得於提起上訴後十日內向本院補提理由
書狀（均須按他造當事人之人數附繕本）「切勿逕送上級法院」
中　　華　　民　　國　　94　　年　　5 　　月　　2 　　日
                                書記官  劉淑蓉
附錄法條：
毒品危害防制條例第10條
施用第一級毒品者，處 6 月以上 5 年以下有期徒刑。
施用第二級毒品者，處 3 年以下有期徒刑。
